臺灣新北地方法院刑事判決
111年度審易字第1184號
公  訴  人  臺灣新北地方檢察署檢察官
被      告  蘇銘凱


上列被告因妨害名譽案件，經檢察官提起公訴（111 年度偵字第
13325 號），本院判決如下：
    主  文
蘇銘凱犯公然侮辱罪，共貳罪，各處罰金新臺幣貳仟元，如易服
勞役，均以新臺幣壹仟元折算壹日。應執行罰金新臺幣叁仟元，
如易服勞役，以新臺幣壹仟元折算壹日。
    事實及理由
壹、查被告蘇銘凱所犯均係死刑、無期徒刑、最輕本刑為3 年以
    上有期徒刑以外之罪，被告於準備程序就被訴事實為全部有
    罪之陳述，經告知簡式審判程序之旨，並聽取其與檢察官之
    意見後，本院認無不得或不宜改依簡式審判程序進行之處，
    爰依刑事訴訟法第273 條之1 第1 項、第284 條之1 之規定
    ，裁定進行簡式審判程序。
貳、本案犯罪事實、證據及應適用之法條，除下列事項應予補充
    、刪除外，餘均引用附件即檢察官起訴書之記載：
一、補充「被告蘇銘凱於111 年9 月1 日本院準備程序及審理時
    之自白（參本院卷附當日各該筆錄）」為證據。
二、證據並所犯法條欄二第3 至7 行關於檢察官認被告所為本件
    犯行構成累犯之記載，應予刪除（本件非以強暴所為之公然
    侮辱犯行，並無有期徒刑以上之法定刑，無從成立累犯）。
叁、審酌被告與告訴人劉珍伶素不相識又無仇怨，僅因告訴人勸
    導其於防疫期間出入本件便利商店之際，將自身口罩妥適配
    戴，或出具個人完成實聯制登記之資料，竟為此心生不滿，
    先後2 次在本件便利商店內，對告訴人口出謾罵言詞加以侮
    辱，所為妨害他人名譽，皆有不該，兼衡被告之素行、教育
    程度、職業、家庭經濟與生活狀況，以及犯後終能坦承全部
    犯行，態度勉可，但迄今未能與告訴人達成和解或成立調解
    ，亦未獲取告訴人之諒解等一切情狀，分別量處如主文所示
    之刑暨定應執行之刑，並均諭知如易服勞役之折算標準，以
    資處罰。
肆、本判決係依刑事訴訟法第310 條之2 及第454 條所製作之簡
    化判決，依法僅需記載犯罪事實、證據名稱及應適用之法條
    ，並得以簡略方式為之，如認定之犯罪事實、證據及應適用
    之法條，與檢察官起訴書之記載相同者，得引用之，附此敘
    明。
據上論斷，應依刑事訴訟法第273 條之1 第1 項、第299 條第1
項前段、第310 條之2 、第454 條（本件依刑事判決精簡原則，
僅記載程序法條文），判決如主文。
本案經檢察官陳建勳偵查起訴，由檢察官陳炎辰到庭執行公訴。
中　　華　　民　　國    111   年 　  9  　月 　 20  　日
                 刑事第二十四庭  法  官　李俊彥   
以上正本證明與原本無異。
如不服本判決，應於判決送達後20日內敘明上訴理由，向本院提
出上訴狀（應附繕本），上訴於臺灣高等法院。其未敘述上訴理
由者，應於上訴期間屆滿後20日內向本院補提理由書「切勿逕送
上級法院」。
                                 書記官  林慈恩
中　　華　　民　　國　  111 　年　   9    月    20    日
附錄本判決論罪之法律條文：
中華民國刑法第309 條
公然侮辱人者，處拘役或9 千元以下罰金。
以強暴犯前項之罪者，處1 年以下有期徒刑、拘役或1 萬5 千元
以下罰金。
--------------------------------------------------------
附件：
臺灣新北地方檢察署檢察官起訴書
                                    111年度偵字第13325號
　　被　　　告　蘇銘凱　男　45歲（民國00年0月0日生）
　　　　　　　　　　　　住○○市○○區○○路00巷00弄0號
　　　　　　　　　　　　國民身分證統一編號：Z000000000號
上列被告因妨害名譽案件，已經偵查終結，認應提起公訴，茲將
犯罪事實及證據並所犯法條分敘如下：
　　　　犯罪事實
一、蘇銘凱前因公共危險等案件，經臺灣新北地方法院以108年
    度審交訴字第151號案件各判決有期徒刑6月、2月、7月，並
    定應執行刑有期徒刑11月確定，於民國109年6月12日入監執
    行，於110年5月11日執行完畢出監，詎仍不知悔改，其與劉
    珍伶素不相識，而劉珍伶前為址設新北市○○區○○路○段000號
    276號1樓統一超商頂埔門市（下稱頂埔門市）店員，蘇銘凱
    於110年11月15日18時40分許，進入頂埔門市消費，因不滿
    劉珍伶勸其戴好口罩，竟基於公然侮辱之犯意，在特定多數
    人得共見共聞之情狀下，對劉珍伶出言辱稱：「靠北喔」（
    台語）等語，足以貶損劉珍伶之人格及社會評價，嗣又因不
    滿劉珍伶要求其出具實聯制登記資料，於同日18時57分許，
    竟另基於公然侮辱之犯意，在特定多數人得共見共聞之情況
    下，對劉珍伶出言辱稱：「破雞巴」（台語）等語，足以貶
    損劉珍伶之人格及社會評價。
二、案經劉珍伶訴由新北市政府警察局土城分局報告報告偵辦。
　　　　證據並所犯法條
一、證據清單及待證事實：
編號 證據名稱 待證事實 1 被告蘇銘凱於警詢及偵查中之供述 坦承有於上開時地，有口出上開穢語，惟矢口否認有何公然侮辱之犯意，辯稱：係自己在碎碎念念云云。 2 告訴人劉珍伶於警詢及偵查中之指證 證明上開犯罪事實。 3 頂埔門市監視器錄影翻拍畫面3張、監視器錄影光碟 佐證上開犯罪事實。 4 臺灣新北地方法院108年度審交訴字第151號刑事判決、109年度聲字第2831號裁定、本署109年度執緝竹字第1848號執行指揮書電子檔紀錄、109年度執緝竹字第1849號執行指揮書電子檔紀錄、109年度執更竹字第3652號執行指揮書電子檔紀錄、刑案資料查註紀錄表、矯正簡表 證明被告於本案構成累犯之事實。 
二、核被告蘇銘凱所為，係犯刑法第309條第1項之公然侮辱罪嫌
    。被告前開2次犯行，犯意各別，行為互殊，請予分論併罰
    。又被告前有如犯罪事實欄所載之犯罪科刑及執行情形，有
    證據清單編號4之證據在卷可參，其於有期徒刑執行完畢後
    ，5年以內故意再犯本件有期徒刑以上之罪，為累犯，請參
    照大法官會議釋字第775號解釋意旨，審酌是否依刑法累犯
    規定加重其刑。
三、依刑事訴訟法第251條第1項提起公訴。
　　此　致
臺灣新北地方法院
中　　華　　民　　國　 111　　年　　5 　　月　　16　　日
　　　　　　　　　　　　　　　檢　察　官　陳建勳